【裁判字號】    99,簡聲抗,1
【裁判日期】    990528
【裁判案由】    公示送達
【裁判全文】
臺灣高雄地方法院民事裁定             99年度簡聲抗字第1號
抗  告  人  日榮資產管理股份有限公司
法定代理人  甲○○
相  對  人  乙○○○
抗告人與相對人間公示送達事件，抗告人對於民國99年3 月24日
本院鳳山簡易庭所為99年度鳳簡聲字第18號裁定提起抗告，本院
裁定如下：
    主      文
原裁定廢棄。
准將抗告人對相對人所為如附件一、二所示之意思表示為公示送
達。
聲請及抗告程序費用由相對人負擔。
    理      由
一、抗告意旨略以：抗告人於民國97年11月12日、98年3 月11日
    依相對人之戶籍址郵寄如附件一、二所示之存證信函，均因
    逾期招領遭退回，經抗告人於99年4 月1 日實地前往相對人
    位於高雄縣鳳山市○○○路46巷75之4 號之戶籍址查勘，均
    未遇相對人，且經同址3 樓鄰居表示，相對人已遷離該址達
    5 、6 年，而不知去向，該址現為空屋無人居住。抗告人已
    用相當之方法探查，仍不知相對人應為送達之處所，而無法
    使相對人知悉債權轉讓情事，為此爰依民法第97條規定，請
    求廢棄原裁定，准將如附件一、二所示意思表示予以公示送
    達等語。
二、按表意人非因自己之過失，不知相對人之姓名、居所者，得
    依民事訴訟法公示送達之規定，以公示送達為意思表示之通
    知。民法第97條定有明文。而所謂應為送達之處所不明者，
    係指已用相當之方法探查，仍不知其應為送達之處所者而言
    。其不明之事實，應由聲請公示送達之人負舉證之責任，而
    由法院依具體事實判斷之。有最高法院82年台上字第272 號
    判例要旨可資參照。
三、經查，相對人之戶籍設於高雄縣鳳山市○○○路46巷75之4
    號，經抗告人於97年11月12日、98年3 月11日依上址向相對
    人為債權轉讓之通知，屢經中華郵政股份有限公司鳳山郵局
    （下稱鳳山郵局）投遞，均因按鈴、呼叫無回應而遭退回乙
    情，有戶籍謄本、掛號函件信封在卷可憑（見原審卷第14頁
    、第10頁、第13頁），而上址所屬轄區派出所員警自97年5
    月20日任職以來，查訪戶口時均無人居住，且經員警訪視上
    址對門住戶即高雄縣鳳山市○○○路46巷73之4 號住戶表示
    ，該址自94年迄今即無人居住、出入之事實，亦有高雄縣政
    府警察局鳳山分局99年5 月25日高縣鳳警偵字第0990008454
    號函覆戶口查察戶卡片、警勤區同仁報告書為憑（見本院卷
    第28至30頁），足見相對人已未居住於上開處所，既抗告人
    已用相當方法探查相對人住居所，仍不知其真正住居所，揆
    諸前引規定，抗告人聲請就附件一、二所示之意思表示為公
    示送達，於法自無不合。原裁不察上情，駁回其聲請，容有
    未洽，抗告意旨求予廢棄，為有理由，應予准許，並諭知如
    主文第2項所示。
據上論結，本件抗告為有理由，爰依民事訴訟法第495 條之1 、
第450 條、第95條、第78條規定，裁定如主文。
中    華    民    國    99    年    5     月    28    日
                  民事第五庭  審判長法  官  李昭彥
                                    法  官  何佩陵
                                    法  官  賴文姍
正本係照原本作成。
如不服本裁定應於送達後10日內向本院提出再抗告狀，並繳納裁
判費新台幣1,000元。
中    華    民    國    99    年    5     月    28    日
                                    書記官  林秀珍

司法院資訊處製作；財團法人民間司法改革基金會備份。
